【裁判字號】    95,台上,2699
【裁判日期】    950518
【裁判案由】    違反槍砲彈藥刀械管制條例
【裁判全文】
最高法院刑事判決            九十五年度台上字第二六九九號
    上  訴  人  甲○○
上列上訴人因違反槍砲彈藥刀械管制條例案件，不服台灣高等法
院高雄分院中華民國九十二年八月二十九日第二審判決（九十二
年度上訴字第一一五０號，起訴案號：台灣高雄地方法院檢察署
九十一年度偵字第一０００五號），提起上訴，本院判決如下：
    主  文
上訴駁回。
    理  由
按刑事訴訟法第三百七十七條規定：上訴於第三審法院，非以判
決違背法令為理由不得為之；是提起第三審上訴，應以原判決違
背法令為理由，係屬法定要件。如果上訴理由狀並未依據卷內訴
訟資料具體指摘原判決不適用何種法則或如何適用不當，或所指
摘原判決違法情事，顯與法律規定得為第三審上訴理由之違法情
形不相適合時，均應認其上訴為違背法律上之程式，予以駁回。
上訴人甲○○上訴意旨略稱：(一)、試射子彈之「金屬彈頭」取材
何處，與上訴人購得之半成品彈頭是否有關，原判決事實欄均未
詳予明；又原判決附表編號八所示之物，係供犯罪預備而非供
製造槍、彈所用，原判決認係供犯罪所用之物而宣告沒收，顯有
適用法則不當及理由不備之違法。(二)、證人徐慶宗證述警方人員
有以言語脅迫上訴人要坦承犯行，原判決仍採證人即承辦警員陳
順丁謂無脅迫上訴人坦承犯行之證詞，逕為不利上訴人之認定，
亦有違採證法則，請求撤銷原判決發回原審法院更為審理云云。
惟查，原判決依憑上訴人於檢察官初次偵訊及在第一審法院第一
次訊問時之自白，證人陳順丁於第一審訊問時之供證，復有原判
決理由二、(四)至(六)所列證據在卷或扣案可資佐證，資以認定上訴
人犯有民國九十四年一月二十八日修正生效前之槍砲彈藥刀械管
制條例第十一條第五項第一項未經許可製造可發射子彈具有殺傷
力之槍枝未遂罪、修正後第十二條第五項第一項未經許可製造子
彈未遂罪及修正後同條例第十三條第四項未經許可持有彈藥主要
組成零件罪。上訴人基於概括犯意先後製造槍枝七支（未完成）
及子彈四發（未完成），均為連續犯，應依刑法第五十六條規定
，分別論以一罪並依法加重其刑。又上訴人持有彈藥主要組成零
件之「煙火類火藥」係為供製造子彈之用，所犯未經許可持有彈
藥主要組成零件與未經許可製造子彈未遂罪間，具有方法、結果
之牽連關係，應從一重之未經許可製造子彈未遂罪處斷；上訴人
一行為犯未經許可製造可發射子彈具有殺傷力之槍枝未遂及未經
許可製造子彈未遂二罪名，為想像競合犯，應從一重之前罪處斷
。上訴人雖已著手製造槍、彈，惟未生具有殺傷力之結果，其二
罪均屬未遂，依刑法第二十六條前段規定，按既遂犯之刑減輕之
，並依法先加後減。因而撤銷第一審之科刑判決，改判從一重論
上訴人以連續未經許可，製造可發射子彈具有殺傷力之槍枝未遂
罪，處有期徒刑年拾月，併科罰金新台幣伍萬元，罰金部分並
諭知易服勞役之折算標準，扣案如原判決主文第二項之物均沒收
；已詳所憑之證據及認定之理由，並以上訴人事後否認犯罪，
辯稱：為警搜獲之扣押物係友人吳清文所有，警員曾以言語威脅
要承認犯行云云，為飾卸之詞，已在理由內詳予指駁，從形式上
觀察，原判決並無違背法令情形。按事實之認定及證據之取捨，
乃屬事實審法院之職權，證人之證言及合法調查所得之證據，何
者為可採，事實審法院本得參酌其他相關證據為自由之判斷，苟
無違反經驗法則或論理法則，自難指為違法。原判決依憑上訴人
之部分自白及陳順丁之證詞，認定上訴人先後購得如原判決附表
編號八、九、十一、十二所示之成品子彈、槍機（應為玩具金屬
槍管）、底火、半成品彈頭等物，未經主管機關許可，基於製造
可發射子彈具有殺傷力槍、彈之概括犯意，在其所承租之房屋，
連續將如該附表編號九所示之玩具金屬槍管阻鐵車通，且將玩具
金屬彈殼加裝土造金屬彈頭，並於理由欄詳調查審認之結果，
核屬事實審法院取捨證據職權之適法行使，尚無違經驗法則及論
理法則，不能任指為違法。原判決事實欄縱未詳載「金屬彈頭」
取材何處，亦未說明該「金屬彈頭」是否與上訴人購得之半成品
彈頭有關，均不影響上訴人成罪；又原判決明白認定原判決附表
編號八所示之子彈四顆，係上訴人改造尚未完成之物 (見原判決
正本第八頁第十至十二行），則原判決認該附表編號八所示之子
彈四顆，係上訴人所有供犯罪所用之物，依刑法第三十八條第一
項第二款規定宣告沒收，其法則之適用洵無違誤；上訴意旨(一)殊
非適法之第三審上訴理由。又審理事實之法院，其認定被告犯罪
事實所憑之證據，並不以直接證據為限，間接證據亦包括在內，
凡綜合調查所得之各種直接及間接證據，本於推理之作用得其心
證，而為事實之判斷，苟與事實無違，此項判斷即與完全憑空推
測迥異，即不容任意指為違法。原判決依憑上訴人於檢察官初次
偵訊及在第一審法院第一次訊問時之自白及其他證據，已足以論
定上訴人罪刑，縱除去上訴人有爭執之警詢自白及陳順丁於第一
審法院之證詞，仍不足以解免上訴人之刑責。上訴意旨(二)亦非適
法之第三審上訴理由。綜上所述，上訴意旨就原判決所為證據取
捨及事實認定，任憑己見，漫言爭辯；其他上訴意旨復未依據卷
內資料具體指摘原判決究係如何違背法令，核與法定上訴第三審
之形式要件不符，其上訴違背法律上之程式，應予駁回。
據上論結，應依刑事訴訟法第三百九十五條前段，判決如主文。
中    華    民    國  九十五  年    五    月   十八   日
                      最高法院刑事第十二庭
                          審判長法官  林  永  茂
                                法官  洪  文  章
                                法官  蘇  振  堂
                                法官  蕭  仰  歸
                                法官  何  菁  莪
      本件正本證明與原本無異
                                      書  記  官
中    華    民    國  九十五  年    五    月  二十三  日
                                                      J


司法院資訊處製作；財團法人民間司法改革基金會備份。
